臺灣臺北地方法院民事判決　　　　　　　96年度訴字第4541號
原　　　告　　寶華商業銀行股份有限公司
法定代理人　　庚○○○○○○○.
訴訟代理人　　戊○○
　　　　　　　己○○
被　　　告　　榮樺科技股份有限公司
兼法定代理人　乙○○
被　　　告　　甲○○　原住桃園.
　　　　　　　丁○○　原住臺北.
　　　　　　　浚鴻企業有限公司
　　　　　　　　　　　　樓
法定代理人　　丙○○
　　　　　　　　　　　　戶政事務所）
上列當事人間清償借款事件，本院於中華民國96年8月27日言詞
辯論終結，判決如下：
    主  文
被告榮樺科技股份有限公司、乙○○、甲○○及丁○○應連帶給
付原告新台幣貳佰陸拾陸萬捌仟陸佰壹拾玖元，及自民國九十五
年六月二十九日起至清償日止，按年利率百分之八計算之利息；
暨自民國九十五年七月三十日起至清償日止，逾期在六個月以內
者，按上開利率百分之十；逾期超過六個月者，按上開利率百分
之二十計算之違約金。
被告浚鴻企業有限公司應給付原告新台幣壹佰伍拾貳萬伍仟元，
及自民國九十五年七月十七日起至清償日止，按年利率百分之六
計算之利息。
本判決第一項與第二項之金額如被告任一人為給付時，其餘被告
就其清償範圍免除責任；第一項之金額如完全清償，則被告浚鴻
企業有限公司免除責任。
訴訟費用由被告榮樺科技股份有限公司、乙○○、甲○○、丁○○連帶負擔。
本判決第一項於原告以新台幣捌拾玖萬元為被告供擔保後，得假
執行。
    事實及理由
甲、程序部分
一、被告5人經合法通知，未於言詞辯論期日到場，核無民事訴
    訟法第386條所列各款事由，應依原告之聲請，由其一造辯
    論而為判決。
二、按共同訴訟之被告數人，其住所不在一法院管轄區域內者，
    各該住所地之法院俱有管轄權；復按同一訴訟，數法院有管
    轄權者，原告得任向其中一法院起訴；復按當事人得以合意
    定第一審管轄法院，但以關於由一定法律關係而生之訴訟者
    為限；民事訴訟法第20條前段、第22條及第24條第1項分別
    定有明文。查，原告與被告榮樺科技股份有限公司（下稱榮
    樺公司）、乙○○、甲○○及丁○○約定以本院為第一審管
    轄法院，有融資貸款契約書第陸條約定可憑，又被告浚鴻企
    業有限公司（下稱浚鴻公司）雖非設於本院轄區內，然其餘
    被告已合意以本院為第一審管轄法院，揆諸前開規定，原告
    向本院起訴，故本院自有管轄權，合先敘明。
三、按訴狀送達後，原告不得將原訴變更或追加他訴，但擴張應
    受判決事項者，不在此限，民事訴訟法第255條第1項第3款
    定有明文。查，原告於民國96年6月12日民事起訴狀原載聲
    明第1項為：榮樺公司、乙○○、甲○○及丁○○應連帶給
    付原告新台幣（下同）2,668,619元，及自民國95年7月21日
    起至清償日止，按年利率8％計算之利息，暨自95年8月22日
    起至清償日止，逾期在6個月以內者，按上開利率10％；逾
    期超過6個月者，按上開利率20％計算之違約金。嗣於96年7
    月民事準備書狀變更原聲明為：榮樺公司、乙○○、甲○○
    及丁○○應連帶給付原告2,668,619元，及自95年6月29日起
    至清償日止，按年利率8％計算之利息；暨自95年7月30日起
    至清償日止，逾期在6個月以內者，按上開利率10％；逾期
    超過6個月者，按上開利率20％計算之違約金。原告所為乃
    擴張應受判決事項之聲明，核前開規定無不可，准予變更。
四、原告法定代理人鍾甦生，現已變更為接管人中央存款保險股
    份有限公司庚○○○○○○○○○，此有原告提出之公司基
    本資料查詢單在卷可稽，復經原告聲明承受訴訟，自應准許
    。
乙、實體事項
一、原告主張：榮樺公司於94年4月28日邀同乙○○、甲○○及
    丁○○為連帶保證人，向伊借款500萬元，借款期間自94年4
    月29日起至97年3月29日止，並約定按年利率8％計算之利息
    ，及逾期在6個月以內者，按上開利率10％；逾期超過6個月
    者，按上開利率20％計算之違約金。詎料，榮樺公司僅繳息
    至95年7月21日，其後即未依約繳款，依約榮樺公司喪失期
    限利益，尚餘如主文第1項所示之本金、利息及違約金應立
    即清償，而乙○○、甲○○及丁○○為連帶保證人，自應負
    連帶清償責任。另榮樺公司將浚鴻公司所簽發，發票日為95
    年7月15日，票載金額為1,525,000元，號碼為AA0000000號
    ，付款地於蘆竹鄉○○路90號，付款行為新竹國際商業銀行
    南崁分行之支票（下稱系爭支票）背書轉讓予原告以清償欠
    款，惟系爭支票經伊提示後，竟遭臺灣票據交換所桃園分所
    以存款不足為由退票，浚鴻公司既為系爭支票發票人，自應
    就系爭支票票款負清償責任。為此依消費借貸、連帶保證及
    票據法律關係請求被告連帶清償，並聲明：(一)如主文第1、2
    、3項所示；(二)第1項請求原告願供擔保，請准宣告假執行。
    另提出融資貸款契約書、支票暨退票理由單及一般放款全部
    查詢單等件為證。
二、被告5人未於言詞辯論期日到場，亦未提出書狀作何聲明或
    陳述。
三、得心證之理由
（一）按當事人對於他造主張之事實，於言詞辯論時不爭執者，
      視同自認。但因他項陳述可認為爭執者，不在此限。當事
      人對於他造主張之事實，已於相當時期受合法之通知，而
      於言詞辯論期日不到場，亦未提出準備書狀爭執者，準用
      第1項之規定。但不到場之當事人係依公示送達通知者，
      不在此限。民事訴訟法第280條第1、3項分別有明定。本
      件原告主張：榮樺公司向伊借款，然未依約繳款，而使全
      部債務視為到期，尚餘如主文第1項所示之本金、利息及
      違約金尚未清償，且就浚鴻公司開立予榮樺公司，再由榮
      樺公司背書予原告之系爭支票因存款不足而遭退票之事實
      ，已據其提出如上開所載之證物為憑，核屬相符。又榮樺
      公司、乙○○、浚鴻公司非經公示送達已收受開庭通知及
      起訴狀繕本，未於言詞辯論到場陳述意見或提出書狀爭執
      ，依上開規定視同自認，則原告之主張，自堪信為真實。
（二）按消費借貸之借用人應於約定期限內，返還與借用物種類
      品質、數量相同之物，民法第478條前段定有明文；發票
      人承兌人背書人及其他票據債務人，對於執票人連帶負責
      ，票據法第96條第1項、第144條亦定有明文。又所謂連帶
      保證，係指保證人與主債務人就債務之履行，對於債權人
      各負全部給付之責任者而言，是連帶保證債務之債權人得
      同時或先後向保證人為全部給付之請求（最高法院45年台
      上字第1426號判例、77年台上字第1772號判決參照）。再
      按遲延之債務，以支付金錢為標的者，債權人得請求依法
      定利率計算之遲延利息。但約定利率較高者，仍從其約定
      利率；當事人得約定債務人於債務不履行時，應支付違約
      金，民法第233條第1項、第250條第1項分別定有明文。榮
      樺公司向原告借款未依約清償，經全部視為到期，尚積欠
      如主文第1項所示之本金、利息及違約金迄未清償，而乙○○、甲○○及丁○○為連帶保證人；浚鴻公司為票據債
      務人，已如上述，揆上開說明及規定，被告5人自應分別
      就其所負債務負連帶清償責任。
（三）綜上，原告依消費借貸、連帶保證契約及票據關係請求被
      告連帶給付如主文所示之本金、利息及違約金為有理由，
      應予准許。
四、本判決第1項原告陳明願供擔保以代釋明聲請宣告假執行，
    核無不合，爰酌定相當擔保金額，准予宣告假執行。
五、訴訟費用負擔之依據：民事訴訟法第85條第1項但書、第85
    條第2項。
中　　華　　民　　國　　96　　年　　8 　　月　　31　　日
                  民事民四庭    法　官　黃柄縉
以上正本係照原本作成
如對本判決上訴，須於判決送達後20日內向本院提出上訴狀
中　　華　　民　　國　　96　　年　　8 　　月　　31　　日
                    　　　　　　書記官　楊湘雯
